【裁判字號】    95,中簡上,189
【裁判日期】    950630
【裁判案由】    竊盜
【裁判全文】
臺灣臺中地方法院刑事判決           95年度中簡上字第189號
上  訴  人  臺灣臺中地方法院檢察署檢察官
被      告  丁○○
                    3樓
上列上訴人因被告竊盜案件，不服本院台中簡易庭中華民國95年
1月6日95年度中簡字第8號第一審刑事簡易判決（聲請簡易處刑
案號：94年度速偵字第4323號），提起上訴，本院管轄之第二審
合議庭判決如下：
    主    文
原判決撤銷。
丁○○連續竊盜，處有期徒刑陸月，如易科罰金，以參佰元折
算壹日。
    犯罪事實
一、丁○○與丙○○之兄傅永和係朋友關係，因而結識丙○○及
    其家人，竟基於為自己不法所有之概括犯意，先於民國94年
    11月6日13時許，利用丙○○不在家、僅有其女乙○○看家
    之機會，要求乙○○開門讓其進入位於台中市北屯區同平巷
    23號之住處後，乘機進入丙○○之房間，開啟抽屜，竊取金
    鎖片、金童戒、金元寶、男用金戒及珍珠耳環等物得手後，
    隨即協同不知情之友人廖炤隆至陳姿今經營之「金軒珠寶銀
    樓」，以廖炤隆之名義將上開金飾予以變賣，得款新台幣（
    下同）15800元。復於同年11月20日14時許，利用丙○○不
    在家、僅有其女乙○○看家之機會，未經丙○○之同意，由
    上開住家未上鎖之後門進入丙○○家中（侵入住宅部分未據
    告訴），再進入丙○○之房間，竊取方形金項鍊1條、珍珠
    耳環1只得手後，又以同一方式將上開首飾予以變賣，得款
    5260元，先後2次共計得款2萬1千零60元。嗣於同年11月20
    日18時10分許，為警在臺中市○○區○○路4段670號22樓之
    7查獲，並扣得珍珠耳環1只（已發還丙○○）。
二、案經台中縣警察局第五分局報請台灣台中地方法院檢察署檢
    察官偵查後聲請簡易判決處刑。
    理    由
一、被告丁○○經合法傳喚，無正當理由而不到庭，爰依刑事訴
    訟法第371條規定不待其陳述，逕行判決。
二、被告丁○○固坦承於94年11月6日14時許至丙○○家中竊盜
    ，及於同年11月20日14時許未經丙○○同意即進入傅家之事
    實，惟辯稱：僅有竊盜1次，第2次進入傅家係想返還之前竊
    取之金飾，但還沒返還就被丙○○發覺，伊始趕緊離去，離
    去後又擔心竊取金飾之事被發現，才將金飾拿去變賣云云。
    經查：被告於94年11月6日13時許以送食物為由，要求丙○○之女乙○○開門讓伊進入住宅內，又於同年11月20日14時
    許，突然出現在前門已上鎖之丙○○家中，為乙○○及甫返
    家之丙○○發覺後立即離去等情，業據證人乙○○、丙○○
    於本院證述綦詳，且被告分別於94年11月6日及同年月20日
    先後2次以廖炤隆之名義至「金軒珠寶銀樓」變賣竊得之金
    飾等情，亦據證人陳姿今、廖炤隆於警詢中陳述明確，並有
    金飾買入登記簿、贓物認領保管收據各1份在卷可稽，被告
    復自承當時因發生交通事故、急需用錢才會下手竊盜等語，
    則以被告竊盜得手後立即將金飾賣出、顯然需錢孔急之情況
    觀之，當無將竊得之金飾部分變賣、部分保留以待返還被害
    人之理，是被告上開辯解，與常理不符，不足採信，另參照
    證人乙○○供稱於94年11月20日14時許看見被告時，被告手
    上拿有1包物品等情，堪認被告於94年11月20日14時許第2次
    進入被害人丙○○住家仍有竊盜行為，本件事證已明，被告
    犯行堪以認定。
三、核被告所為，係犯刑法第320條第1項之普通竊盜罪。被告先
    後2次竊盜犯行，時間緊接，所犯基本構成要件相同之罪名
    ，顯係出於概括犯意反覆為之，為連續犯，應依刑法第56條
    之規定論以一罪，並依法加重其刑。原審以被告罪證明確，
    予以論罪科刑，固非無見，惟被告於94年11月6日第1次竊盜
    行為係由乙○○開門讓其進入，於同年月20日第2次竊盜犯
    行係被告自行由未上鎖之丙○○住處後門進入，已如前述，
    原判決認被告第1次係以不詳方法進入被害人住宅，第2次係
    以由被害人子女為其開門之方式進入被害人住宅，均與事實
    不符，尚有未合，公訴人據此為由提起上訴，為有理由，自
    應將原判決撤銷，另為適法裁判。爰審酌被告不思以正途賺
    取所需金錢，竟屢為竊盜行為，行為殊不可取，並考量竊得
    財物之價值及未能與被害人達成和解賠償損失等一切情狀，
    量處如主文第2項所示之刑，並諭知易科罰金之折算標準。
據上論斷，應依刑事訴訟法第455條之1第1項、第3項、第369條
第1項前段、第364條、第371條、第299條第1項前段，刑法第56
條、第320條第1項、第41條第1項前段，罰金罰鍰提高標準條例
第1條前段、第2條，判決如主文。
本案經檢察官甲○○到庭執行職務。
中    華    民    國    95    年    6     月    30    日
                  臺灣臺中地方法院刑事第二庭
                      審判長法  官    林清鈞
                            法  官    林慧英
                            法  官    陳姵君
上正本證明與原本無異。
不得上訴。
                            書記官    莊金屏
中    華    民    國    95    年    6     月    30    日
附錄：
中華民國刑法第320條
意圖為自己或第3人不法之所有，而竊取他人之動產者，為竊盜
罪，處五年以下有期徒刑、拘役或五百元以下罰金。
意圖為自己或第3人不法之利益，而竊佔他人之不動產者，依前
項之規定處斷。
前二項之未遂犯罰之。


司法院資訊處製作；財團法人民間司法改革基金會備份。
